【裁判字號】    95,交抗,44
【裁判日期】    950322
【裁判案由】    聲明異議
【裁判全文】
臺灣高等法院臺南分院刑事裁定
抗  告  人  甲○○
上列抗告人因道路交通管理處罰條例案件，不服臺灣臺南地方法
院中華民國95年2月20日裁定（94年度交聲字第437號；處分案號
：麻監裁字第裁75－ZE0000000號）提起抗告，本院裁定如下：
    主      文
抗告駁回。
    理      由
一、本件聲明異議意旨及抗告略以：受處分人即異議人（本件抗
    告人）甲○○為警逕行舉發於民國（下同）90年11月21日8
    時13分許，駕駛其所有之牌照號碼C7-1979號自小客車，在
    國道1號360公里300公尺南向，「速限90公里，時速107公里
    ，超速17公里」。惟異議人所有之C7-1979號自小客車，於
    90年5月29日就已典當於臺南縣麻豆鎮○○○路26號陳淳鴻
    經營之玉山汽車當鋪，後於90年11月26日就因繳不起利息，
    被該當鋪以流當物處置。後來玉山當鋪將C7 -1979號自小客
    車轎車售予他人使用，而未按規定合法辦理過戶等手續造成
    本件的交通違規處罰。按本件汽車典當已逾3個月之期限無
    力回贖，玉山汽車當鋪自行以流當物處置售予他人使用，進
    而違規，理應負起法定的處罰責任。異議人既沒使用汽車，
    其違規怎能處罰異議人？本件交通違規既非異議人駕駛C7
    -1979號自小客車違規，而處分機關麻豆監理站據以裁處異
    議人罰鍰新臺幣6千元，異議人不服，為此提起異議及抗告
    云云。
二、按汽車行駛於高速公路或設站管制之道路，而不遵管制之規
    定者，處汽車駕駛人新臺幣3千元以上6千元以下罰鍰，道路
    交通管理處罰條例第33條第1項定有明文。經查：
  (一)C7-1979號自小客車於90年11月21日8時13分許，在國道1 號
    360公里300公尺南向，「速限90公里，時速107公里，超速
    17 公里」，被警逕行舉發，有內政部警政署公路警察局第
    五隊岡山分隊90年12月6日公警局交字第ZE0000000號舉發違
    反道路交通管理事件通知單附卷可稽。
  (二)查C7-1979號自小客車原係異議人甲○○所有，異議人經張
    慶明陪同，將該車於90年5月29日以新臺幣20萬元典當於臺
    南縣麻豆鎮○○○○路26號陳淳鴻經營之玉山汽車當鋪，【
    約明該車於典當期間仍由異議人使用】，其後於【90年11月
    27日滿期時，甲○○無力回贖而流當】，並由陳淳鴻於91年
    4月16 日將該車逕行賣給林文忠，並由林文忠於91年4月間
    再轉賣給不知名之人，有當票、郵局存證信函、汽車權利讓
    渡合約書、林文忠之說明書等各1份附卷可稽，並經證人陳
    淳鴻、張慶明、林文忠分別於原審94年10月26日及94年11月
    16 日調查時證述明確。
  (三)依上可知，本件交通違規之時間「90年11月21日8時13分」
    ，當時C7-1979號自小客車尚在異議人之使用期間，該車尚
    未實際交給玉山汽車當鋪，異議人謂其沒有使用該汽車云云
    ，自不足採信。
三、綜上所述，本件抗告人甲○○所有之車輛違規時間係在「90
    年11月21日8時13分」，該車當時既仍由抗告人甲○○使用
    ，因而原審適用道路交通案件處理辦法第19條之規定，依據
    原處分機關即交通部公路總局嘉義區監理所臺南監理站所引
    用上開道路交通管理處罰條例第33條第1項之規定，裁處抗
    告人罰鍰新台幣六千元等情，認為合法且適當，並認抗告人
    在原審之異議為無理由而駁回抗告人之異議，本院經核其認
    事用法，均無不當，裁定亦稱妥適。受處分人抗告意旨，猶
    認原審裁定不當云云，為無理由，應予駁回。
四、據上論結，應依道路交通案件處理辦法第26條，刑事訴訟法
    第412條，裁定如主文。
中    華    民    國     95    年    3    月    22    日
                  刑事第五庭   審判長法  官 楊明章
                                     法  官 楊子莊
                                     法  官 顏基典
以上正本證明與原本無異。
不得再抗告。
                                     書記官 呂嘉文
中    華    民    國     95    年    3    月    22    日


司法院資訊處製作；財團法人民間司法改革基金會備份。
